【裁判字號】    92,易,832
【裁判日期】    920811
【裁判案由】    竊盜
【裁判全文】
臺灣桃園地方法院刑事判決                          九十二年度易字第八三二號
    公  訴  人  臺灣桃園地方法院檢察署檢察官
    被      告  戊○○
右列被告因竊盜案件，經檢察官聲請簡易判決處刑（九十二年度偵字第二九四五號）
及移
常判決如左：
    主  文
戊○○連續竊盜，累犯，處有期徒刑伍月，如易科罰金，以參佰元折算壹日。
    事  實
一、戊○○曾因竊盜案件，經台灣高等法院以八十八年度上易字第三二四九號判決有
    期徒刑四月，於民國八十八年十二月二十五日執行完畢；又因竊盜案件，經臺灣
    高等法院以九十年度上易字第一七三０號判決有期徒刑一年二月確定，於九十一
    年十一月十日假釋期滿，未經撤銷假釋執行完畢，仍不知悔改。復基於意圖為自
    己不法所有之概括犯意，於九十二年二月十日晚上十時許，在桃園縣龜山鄉○○
    路○段一二三三號丁○○經營之「田倉賜福便利商店」內，竊取該店內貨架上陳
    列販賣之富士牌接著劑三條、冰箱內放置之小美牌冰棒一支，得手後分別藏置於
    其身上穿著之長褲右側口袋及外套左邊袖內，於步出店外時，經丁○○查覺有異
    自後追躡並報警查獲；又承其前犯意，於九十二年三月二十三日下午十五時二十
    分許，在桃園縣龜山鄉○○街二七號甲○○經營之「瑞豐水果行」內，乘甲○○
    至隔壁倉庫內放置水果店內無人之際，著手竊取甲○○放置零錢之塑膠盒（內置
    五十元硬幣一一六枚、二十元硬幣十八枚、十元硬幣二四七枚、五元硬幣四六八
    枚、一元硬幣三七０枚，共計新台幣（下同）一萬一千三百四十元），正捧著塑
    膠盒欲步出店外時，適甲○○折返店內，當場制伏逮捕戊○○，始未遭其竊取得
    手。
二，案經桃園縣警察局報告臺灣桃園地方法院檢察署檢察官聲請簡易判決處刑及移送
    併辦。
    理  由
一、訊據被告戊○○對於右揭事實坦承不諱，核與被害人丁○○、甲○○指訴之失竊
    情節相符，並有贓物領據二紙及相片二張附卷可稽，被告自白核與事實相符，事
    證已明，其右揭二次竊盜犯行，可以認定。
二、核被告事實欄所為依序分別觸犯刑法第三百二十條第一項之竊盜既遂罪，及同條
    第三項、第一項之竊盜未遂罪。先後二次犯行，時間緊接、構成要件相同，顯係
    基於概括之犯意而為，為連續犯，應從一重之竊盜既遂罪論處。末查：被告有事
    實欄所載之科刑及執行情形，有臺灣高等法院被告全國前案記錄表可按，茲於五
    年內再犯本件有期徒刑以上之罪，為累犯，應依法遞加重其刑。爰審酌被告前雖
    有二次竊盜科刑及執行記錄，為本案犯罪手段係屬順手牽羊之隨機犯，竊盜侵害
    客體價值非鉅、犯罪之情節及所生之損害亦非極其嚴重，犯罪後坦承犯罪之態度
    尚稱良好等一切情狀，量處如主文所示之刑，並諭知易科罰金之折算標準。
三、臺灣桃園地方法院檢察署九十二年偵字第八一０六號併案意旨略以：被告戊○○
    於九十二年四月十六日八時三十分許，在桃園縣龜山鄉○○○路九十七號「新泉
    利水電行」竊取丙○○所有之砂輪機二把，因認其涉嫌觸犯刑法第三百二十條第
    一項之竊盜罪云云。按檢察官認被告涉嫌併案意旨所述之竊盜犯行之依據，係以
    被告於警訊之自白，並以被害人丙○○指訴竊嫌行竊時騎乘之機車車號，已經證
    人乙○○證稱：其所有上述牌號機車於案發時點係借予被告騎用等情為佐證，固
    非無見。惟訊據被告戊○○堅決否認有訴併案意旨所指之竊盜犯行，辯稱：乙○○因案假釋在外，怕影響邱某假釋被撤銷，始於警訊時承認行竊，被害人失竊當
    日伊並未向乙○○借用機車等語。查：（一）併案意旨所述之竊盜案件之發生及
    查獲經過，係一名帶眼鏡之男子藉購物為由，進入被害人丙○○經營之水電行，
    佯欲購買飲水機之水龍頭，乘丙○○尋找其欲購貨品之際，乘隙竊取該店內之砂
    輪機二把、電鑽一具，得手後放置於車牌號碼：ＨＴＩ－二四九號機車腳踏板上
    ，其後丙○○告知電內缺貨，該犯嫌即表示另至他處購買，旋步出店外，丙○○
    此時發現該男子騎乘之機車腳踏板上放置之砂輪機及電鑽好像其店內陳列出售之
    物品，乃向該名男子要求檢視，當其確定為店內物品時，該名男子即騎車揚長而
    去，丙○○即記下車牌號碼報警，經警根據車號循線查獲登記車主乙○○，乙○○向警表示該車輛於上述案發時間曾借予被告騎用，進而查獲被告等情，分據被
    害人丙○○與證人即本案承辦警員鄭光評於警訊及本院審理時證述綦詳。故由被
    害人及證人所述：僅可認定本件涉及竊取砂輪機及電鑽者，乃一名騎乘車牌號碼
    ：ＨＴＩ－二四九號機車之帶眼鏡之男子，並非直接指證目擊被告行竊至明。又
    查：車牌號碼：ＨＴＩ－二四九號機車係乙○○所有，已據其於警訊時自承在卷
    。而被害人於案發後無法辯認行竊之人究為乙○○，抑係被告，其二人之身裁相
    仿，明顯之差異為乙○○有戴眼鏡，被告則未戴眼鏡之情，亦據證人鄭光評於本
    院審理之證述在卷。從而，依被害人所述行竊者有戴眼鏡之情形，適與行竊者騎
    乘之車牌號碼：ＨＴＩ－二四九號機車車主乙○○外觀特徵相符而與被告不同各
    情，自難以被害人指訴之失竊情節，做為被告自白之旁佐，茍欲認定被告涉及本
    件竊盜，猶須其他積極證據，至為彰顯。（二）又被告於警訊時自承向證人乙○○借用車牌號碼：ＨＴＩ－二四九號機車等語，雖與證人乙○○於警訊時所證述
    之借車經過互核相符，然細繹二人於警訊之供證內容，關於借車時間皆稱：「九
    十二年四月十五日二十二時許」；關於還車時間皆稱：「九十二年四月十六日十
    六時許」；關於借車事由皆稱：「找工作」，形式上觀之可謂完全一致，似乎可
    以認為被害人所述行竊者所騎乘之車牌號碼：ＨＴＩ－二四九號機車於案發時間
    應係由被告管領使用中，進而以此事實佐證被告有關行竊之自白！實則不然，按
    被告與乙○○自小學起即已認識，迄今近二十年，雙方極為熟稔，為被告所自承
    。足認二人有一定之交情與信賴程度，故區區借用機車乙事，依其二人之情誼，
    要屬朋友間尋常普通互助事宜，衡情事理，無論借貸任何一方，應無刻意記憶其
    借用或歸還之特定時點之必要，竟於筆錄分開製作之情況下，一致於警訊中明確
    供證借車與還車之特定時點，且其時間完全一致（證人鄭光評證稱：二人之筆錄
    係分別製作等語。），其情顯悖離常理。再參以證人乙○○於本件案發時，確實
    因煙毒案假釋保護管束中，有臺灣高等法院被告全國前案記錄表可按及乙○○戴
    眼鏡之外觀特徵適與被害人所述行竊者之戴眼鏡特徵相符各情，足見被告與證人
    乙○○於警訊所述借車乙節，明顯有勾串頂替之情，堪可認定，自不得以其等捏
    造之借用機車事實採為被告警訊自白之旁佐。綜上各述：被告所辯警訊自白行竊
    係因乙○○因案假釋在外，怕影響邱某假釋被撤銷，被害人失竊當日伊並未向乙○○借用機車等語，應可採信。又查無其他積極事證足認被告有併案意旨所述之
    犯行，其此部分犯行即屬不能證明，本院無從與起訴經判決有罪部分併與審理，
    應退由公訴人另行處理，附此敘明。
據上論斷：應依刑事訴訟法第二百九十九條第一項前段、刑法第五十六條、第三百二
十條第一項、第四十七條、第四十一條第一項前段、罰金罰鍰提高標準條例第一條前
段、第二條，判決如主文。
本案經檢察官魏雯祈到庭執行職務
中      華      民      國      九十二    年      八      月    十一    日
        臺灣桃園地方法院刑事第五庭
                                    法  官  江  振  義
右正本證明與原本無異。
如不服本判決，應於判決送達後十日內向本院提出上訴狀( 應附繕本 )，上訴於
臺灣高等法院。
                                    書記官  廖  宜  政
中      華      民      國      九十二    年      八      月    十一    日
附錄：
中華民國刑法第三百二十條
 (普通竊盜罪、竊佔罪)
意圖為自己或第三人不法之所有，而竊取他人之動產者，為竊盜罪，處五
年以下有期徒刑、拘役或五百元以下罰金。
意圖為自己或第三人不法之利益，而竊佔他人之不動產者，依前項之規定
處斷。
前二項之未遂犯罰之。


司法院資訊處製作；財團法人民間司法改革基金會備份。
